【裁判字號】    99,補,262
【裁判日期】    990813
【裁判案由】    債務人異議之訴
【裁判全文】
臺灣臺北地方法院民事裁定               99年度補字第262號
原      告  王阿足
            王金鳳
訴訟代理人  陳郁倫律師
上列原告與被告謝劉碧霞間債務人異議之訴事件，本院裁定如下
:
    主  文
原告應於收受本裁定後五日內，補繳裁判費新臺幣壹拾貳萬陸仟
肆佰元，逾期未補繳即駁回本件訴訟。
    理  由
一、按訴訟標的之價額，由法院核定，民事訴訟法第七十七條之
    一定有明文。次按。因債權之擔保涉訟，以所擔保之債權額
    為準；如供擔保之物其價額少於債權額時，以該物之價額為
    準，民事訴訟法第七十七條之六亦有規定。又抗告人聲明之
    事項雖包括確認抵押權、抵押債權不存在及請求塗銷抵押權
    登記，惟均屬民事訴訟費用法第十條所定因債權之擔保涉訟
    者，自應依該法條規定以擔保之債權額定其訴訟標的價額。
    （最高法院九十年度台抗字第三七四號裁判意旨參照）。
二、本件原告起訴聲明第一項請求確認被告依本院八十七年度拍
    字第三六四號民事裁定所示之抵押權及其所擔保之本金債權
    、違約金債權對原告均不存在；聲明第二項請求被告將原告
    所有坐落於台北市○○區○○段三小段第三一五地號、三一
    五之一地號、三一五之二地號、三一五之三地號、三一五之
    四地號、三一五之五地號、三一五之六地號、三一五之七地
    號、三一五之八地號、三一五之九地號土地於民國八十三年
    由台北市中正區地政事務所中正一字第○三○八一○號收件
    ，於民國八十三年五月四日登記之本金最高限額抵押權登記
    塗銷；聲明第三項請求本院九十六年度執字第二五七七四號
    拍賣抵押物強制執行事件對原告之強制執行程序應予撤銷。
    原告訴之聲明雖有三項，但其訴訟利益同一，亦即依原告主
    張之原因事實應認前開土地之抵押權及其所擔保之債權均屬
    不存在，方有塗銷抵押權登記及撤銷強制執行程序之訴之利
    益，是依前開規定，本件訴訟標的之價額，應以前開土地所
    擔保之債權金額及前開土地價額二者較低者為準。
三、依原告所提出之土地登記謄本所示，前開土地之公告現值為
    每平方公尺新臺幣壹拾萬肆仟元，前開土地之面積分別五十
    一平方公尺、七平方公尺、一平方公尺、五十一平方公尺、
    五十一平方公尺、七十五平方公尺、七十五平方公尺、六十
    一平方公尺、六十一平方公尺、六十一平方公尺，合計四百
    九十四平方公尺，其價額合計為伍仟壹佰參拾柒萬陸仟元（
    104,000x494=51,376,000），而本件所擔保之金額為新臺幣
    壹仟參佰萬元，是本件訴訟標的金額核定為新臺幣壹仟參佰
    萬元，應徵第一審裁判費新臺幣壹拾貳萬陸仟肆佰元。原告
    應於收受本裁定後五日內向本院如數補繳，如未依期補繳，
    即駁回其訴。
四、依民事訴訟法第七十七條之一、第二百四十九條第一項但書
    規定，裁定如主文。
中    華    民    國    99    年     8    月    13    日
                  民事第三庭    法  官  黃書苑
以上正本係照原本作成
如不服本裁定關於核定訴訟標的價額部分，應於送達後10日內向
本院提出抗告狀，並繳納抗告費新臺幣1,000元；其餘關於命補
繳裁判費部分，不得抗告。
中    華    民    國    99    年     8    月    13    日
                                書記官  蔡月女

司法院資訊處製作；財團法人民間司法改革基金會備份。
